【裁判字號】    99,易,1143
【裁判日期】    990611
【裁判案由】    毒品危害防制條例
【裁判全文】
臺灣臺北地方法院刑事判決              99年度易字第1143號
公  訴  人  臺灣臺北地方法院檢察署檢察官
被      告  甲○○
上列被告因違反毒品危害防制條例案件，經檢察官提起公訴（99
年度撤緩偵字第133 號），被告於本院準備程序中就被訴事實為
有罪之陳述，經告知簡式審判程序之旨，並聽取公訴人及被告之
意見後，本院合議庭認為適宜由受命法官獨任進行簡式審判程序
而裁定改由受命法官獨任進行簡式審判程序審理，判決如下：
    主  文
甲○○施用第二級毒品，處有期徒刑貳月，如易科罰金，以新臺
幣壹仟元折算壹日，扣案甲基安非他命藥錠顆（合計驗餘淨重
零點捌捌公克），沒收銷燬之。
    事  實
一、甲○○基於施用第二級毒品甲基安非他命（起訴書誤載為安
    非他命）之犯意，於民國98年8 月15日凌晨2 時許，在臺北
    市中山區○○○路與民生西路口附近某酒店內，施用第二級
    毒品甲基安非他命。嗣於同日晚上10時許，在臺北市○○區
    ○○街9 之2 號前為警查獲，扣得其所有第二級毒品甲基安
    非他命之藥錠3 顆（合計驗餘淨重0.88公克），並採尿送驗
    後，始悉上情。
二、案經臺北市政府警察局中山分局報請臺灣臺北地方法院檢察
    署檢察官偵查起訴。
    理  由
一、前揭犯罪事實，業據被告甲○○於警詢、偵查、本院準備程
    序及審理時均坦承不諱（見98年度毒偵字第2437號卷第9 、
    31、51頁、本院卷第17頁反面、第19頁反面、第20頁反面）
    ；且被告為警查獲後所採集之尿液，經送臺灣尖端先進生技
    醫藥股份有限公司以ＥＩＡ酵素免疫分析法初步檢驗，並以
    ＧＣ/ ＭＳ氣相層析質譜儀法確認檢驗之結果，呈甲基安非
    他命陽性反應，有臺灣尖端先進生技醫藥股份有限公司98年
    9 月2 日濫用藥物檢驗報告、臺北市政府警察局偵辦毒品案
    件尿液檢體委驗單附卷可稽（見上開毒偵卷第46、47頁）；
    復有扣案藥錠3 顆（合計驗餘淨重0.88公克），經送臺北市
    政府警察局以氣相層析質譜分析法鑑定之結果，確含第二級
    毒品甲基安非他命成分，有該局98年9 月1 日北市鑑毒字第
    175 號鑑定書1 份在卷可考（見上開毒偵卷第44頁），堪信
    被告自白與事實相符。
二、按97年4 月30日修正公布之毒品危害防制條例第24條規定，
    係針對施用毒品者所設之刑事特別程序，只有在毒品危害防
    制條例無特別規定時，始適用刑事訴訟法。故施用毒品罪者
    ，應依毒品危害防制條例之特別規定與實體規定進行，毒品
    危害防制條例第24條所規定之緩起訴處分程序，為刑事訴訟
    法第253 條之1 第1 、第253 條之2 緩起訴處分程序之特別
    規定，業據法務部於97年5 月19日以法檢字第0970016019號
    函示甚明。依毒品危害防制條例第24條第2 項規定：「前項
    緩起訴處分，經撤銷者，檢察官應依法追訴。」即已明示施
    用毒品案件於撤銷緩起訴處分後之法律效果為「依法追訴」
    ，而非適用刑事訴訟法第253 條之3 所定撤銷緩起訴處分後
    得「繼續偵查或起訴」之規定，此乃因檢察官已依毒品危害
    防制條例第24條第1 項為附戒癮治療之緩起訴處分，被告事
    實上已接受等同「觀察勒戒」之處遇，惟其竟未能履行該條
    件，自應於撤銷緩起訴處分後依法起訴，而無再次聲請觀察
    勒戒之必要（法務部98年8 月6 日法檢字第0980803294號函
    參照）。查被告因前揭犯罪事實，經臺灣臺北地方法院檢察
    署檢察官於98年10月28日以98年度毒偵字第2437號為緩起訴
    處分確定，並載明緩起訴期間為2 年，被告並應於緩起訴期
    間內遵守、履行如下所載事項：
(一)被告應於緩起訴處分確定之日起5個月內，向臺北市觀護志
    工協進會（帳戶：臺灣銀行萬華分行000000000000號）支付
    緩起訴處分金新臺幣5 萬元。
(二)應依臺北市立聯合醫院松德院區醫師指定時間前往治療機構
    服用藥物，至無須服用為止，並接受精神治療及心理輔導，
    期間為1 年。
(三)預防再犯所為之必要命令：
 1、按時至臺北市立聯合醫院松德院區依醫師指示服用藥物治療
    至無須服用為止，且不得無故未依醫師之指示配合接受精神
    治療及心理輔導逾3 次。
 2、緩起訴處分期間應依通知按時至本署觀護人室進行追蹤輔導
    及尿液毒品檢驗，檢驗結果須呈陰性反應。
 3、緩起訴處分期間如經檢察機關或司法警察機關尿液毒品檢驗
    ，其檢驗結果須呈陰性反應。
 4、於戒癮治療期程屆滿後7 日內，應接受臺北市立聯合醫院松
    德院區進行尿液及毛髮毒品殘留檢驗；或於戒癮治療期程屆
    滿後15日內，每隔3 至5 日，連續接受臺北市立聯合醫院松
    德院區進行尿液毒品檢驗3 次，而檢驗結果均須呈陰性反應
    。
    惟被告於緩起訴期間內之98年12月2 日為警採尿前回溯96小
    時內某時，在不詳地點，施用第二級毒品，經臺灣臺北地方
    法院檢察署檢察官以99年度毒偵字第124 號提起公訴，臺灣
    臺北地方法院檢察署檢察官乃於99年2 月11日以99年度撤緩
    字第60號撤銷原緩起訴處分等情，有上開緩起訴處分書、撤
    銷緩起訴處分書及臺灣高等法院被告前案紀錄表在卷可稽，
    是本件自應依法起訴。綜上所述，本件事證明確，被告犯行
    堪以認定，應依法論科。
二、核被告所為，係犯毒品危害防制條例第10條第2 項施用第二
    級毒品罪。被告持有第二級毒品之低度行為，為施用第二級
    毒品之高度行為所吸收，不另論罪。爰審酌被告染有施用毒
    品惡習，漠視法令禁制，惟其施用毒品犯行究屬自我戕害健
    康之行為，且其犯後已坦承犯行，暨其施用毒品之次數等一
    切情狀，量處如主文所示之刑，並諭知易科罰金之折算標準
    。至扣案之第二級毒品甲基安非他命藥錠3 顆（合計驗餘淨
    重0.88公克），應依毒品危害防制條例第18條第1 項前段，
    宣告沒收銷燬之。
據上論斷，應依刑事訴訟法第273 條之1 第1 項、第299 條第1
項前段，毒品危害防制條例第10條第2 項、第18條第1 項前段，
刑法第11條前段、第41條第1 項前段，判決如主文。
本案經檢察官陳國安到庭執行職務。
中    華    民    國    99    年    6     月    11    日
                  刑事第十九庭法  官  高若珊
上正本證明與原本無異。
如不服本判決應於收受送達後10日內向本院提出上訴書狀，並應
敘述具體理由；其未敘述上訴理由者，應於上訴期間屆滿後20日
內向本院補提理由書（均須按他造當事人之人數附繕本）「切勿
逕送上級法院」。
                              書記官  游曉婷
中    華    民    國    99    年    6     月    11    日
附錄本案論罪科刑法條全文：
毒品危害防制條例第10條
施用第一級毒品者，處6 月以上5 年以下有期徒刑。
施用第二級毒品者，處3 年以下有期徒刑。

司法院資訊處製作；財團法人民間司法改革基金會備份。
